臺灣高雄地方法院刑事判決　　　　　　　　　　　　　九十四年度簡上字第三一號
　　公　訴　人　臺灣高雄地方法院檢察署檢察官
　　被　　　告　甲○○　男　三.
右上訴人因被告違反毒品危害防制條例案件，不服臺灣高雄地方法院高雄簡易庭九十
三年度簡字第四０七三號中華民國九十三年十一月二十三日第一審判決（聲請簡易判
決處刑案號：臺灣高雄地方法院檢察署九十三年度毒偵字第三五八０號，移送併辦案
號：九十三年度毒偵字第五一一六號、第五七七六號、第七五０三號）提起上訴，被
告就被訴之犯罪事實為有罪之陳述，經本院合議庭裁定依簡式審判程序審理，本院判
決
如左：
    主  文
原判決撤銷。
甲○○連續施用第二級毒品，處有期徒刑陸月，如易科罰金，以參佰元折算壹日。扣
案之第二級毒品甲基安非他命貳包（含殘留甲基安非他命不能剝離之包裝袋貳紙，其
中壹包驗後毛重零點壹公克，另壹包驗後毛重零點參公克，驗後合計毛重零點肆公克
）沒收銷毀之。
    事  實
一、甲○○前因二次施用毒品案件，先後經本院裁定送觀察、勒戒後，均認無繼續施
    用毒品之傾向，分別於民國九十一年十二月六日、九十二年七月十日執行完畢釋
    放出所，由臺灣高雄地方法院檢察署檢察官各於九十一年十二月六日、九十二年
    七月十日，以九十一年度毒偵字第六九○四號、九十二年度毒偵字第四０四五號
    為不起訴確定。詎仍不知悔改，明知甲基安非他命業經公告列為毒品危害防制條
    例第二條第二項第二款之第二級毒品，不得非法持有、施用，竟於前開九十二年
    觀察、勒戒期滿釋放後五年內，基於施用第二級毒品甲基安非他命之概括犯意，
    連續自九十三年四月九日起至同年十一月一日止，在高雄縣岡山鎮○○路一二三
    巷一弄一號之住處等地，以燒烤吸食器之方式施用第二級毒品甲基安非他命，平
    均每月吸食一次。嗣分別於(一)九十三年四月九日九時四十分許，經高雄縣政府警
    察局岡山分局以毒品列管人口採尿送驗查獲。(二)九十三年九月二日為警前往其高
    雄縣岡山鎮○○路一二三巷一弄一號之住處搜索查獲，並扣得第二級毒品甲基安
    非他命一包（含殘留甲基安非他命不能剝離之包裝袋一紙，驗後毛重零點一公克
    ）(三)九十三年九月二十七日十六時四十分許在高雄縣岡山鎮○○路查獲，並扣得
    第二級毒品甲基安非他命一包（含殘留甲基安非他命不能剝離之包裝袋一紙，驗
    後毛重零點三公克）。(四)九十三年十一月一日十七時三十分許，在高縣岡山鎮○
    ○路與大德路口查獲。
二、案經高雄縣政府警察局岡山分局報請臺灣高雄地方法院檢察署檢察官偵查起訴及
    移送併辦。
    理  由
一、本件被告甲○○所犯係死刑、無期徒刑、最輕本刑為三年以上有期徒刑以外之罪
    ，被告就被訴事實為有罪之陳述，經審判長告知簡式審判程序之旨，並聽取公訴
    人及被告之意見後，經本院裁定進行簡式審判程序，合先敘明。
二、訊據被告對右揭事實於本院審理時坦承不諱，且其為警查獲時所採取之尿液，分
    別送請臺灣檢驗科技股份有限公司、高雄縣政府衛生局檢驗結果，均呈甲基安非
    他命陽性反應，有臺灣檢驗科技股份有限公司濫用藥物尿液檢驗報告及高雄縣政
    府衛生局煙毒尿液檢驗成績書在卷可稽；又上開扣案之疑似第二級毒品甲基安非
    他命晶體二包，經送請高雄醫學大學附設中和紀念醫院檢驗結果，確均係第二級
    毒品甲基安非他命（二包分別驗後毛重零點一公克、驗後毛重零點三公克，合計
    驗後毛重零點四公克），有該院九十三年十月二十六日編號九三一０─三一九號
    及九十三年十一月十六日編號九三一一─二０八號檢驗報告各一紙附卷可按。是
    以，被告上開自白與事實相符，自可採為認定事實之依據，其施用第二級毒品之
    犯罪事實，堪以認定。又被告前於九十一年間因施用毒品案件，經本院以九十一
    年毒聲字第七五一四號裁定送勒戒處所觀察、勒戒後，認無繼續施用毒品之傾向
    ，於九十一年十二月六日執行完畢釋放出所，由檢察官以九十一年度毒偵字第六
    九０四號為不起訴處分確定；再於九十二年間因施用毒品案件，經本院以九十二
    年毒聲字第四０二一號裁定送勒戒處所觀察、勒戒後，認無繼續施用毒品之傾向
    ，於九十二年七月十日執行完畢釋放出所，由檢察官以九十二年度毒偵字第四０
    四五號為不起訴處分確定等情，有該不起訴處分書、臺灣高等法院被告全國前案
    紀錄表、本院被告院內索引卡紀錄表、臺灣高雄地方法院檢察署刑案資料查註紀
    錄表各一紙附卷可參，其於觀察勒戒執行完畢釋放後，五年內再犯本件施用第二
    級毒品罪，事證明確，應予依法論科。
三、按對於施用毒品者之追訴，依毒品危害防制條例第二十三條第二項規定：「觀察
    、勒戒或強制戒治執行完畢釋放後，五年內再犯第十條施用毒品之罪者，應依法
    追訴。」本件被告曾前因施用毒品案件，經二度觀察、勒戒執行完畢釋放後，由
    檢察官為不起訴處分確定，五年內再犯本件施用毒品案件，依毒品危害防制條例
    第二十三條第二項之規定，應依法追訴。核被告所為，係犯毒品危害防制條例第
    十條第二項之施用第二級毒品罪。被告持有第二級毒品進而施用，其持有之低度
    行為各為施用之高度行為所吸收，不另論持有毒品罪。被告先後多次施用第二級
    毒品之犯行，時間緊接，所犯罪名相同，顯係出於概括之犯意為之，為連續犯，
    爰依刑法第五十六條之規定以一罪論，並加重其刑。檢察官雖僅就被告於九十三
    年四月九日施用毒品之犯行提起公訴，惟其餘之犯罪事實與已論罪科刑部分，有
    連續犯之裁判上一罪關係，為起訴效力所及，本院自得一併審究，附此敘明。
四、被告犯罪事證既已明確，原審予以論罪科刑，固非無見。惟原審僅就被告分別於
    (一)九十三年四月九日九時四十分許回溯二十四小時內之某時施用第二級毒品甲基
    安非他命一次。(二)九十三年八月某日起至同年九月一日十時許連續施用第二級毒
    品甲基安非他命多次。(三)九十三年九月二十七日十六時四十分許回溯二十四小時
    內之某時施用第二級毒品甲基安非他命一次等犯行論罪科刑，未論及事實欄所載
    之其餘犯罪事實，尚有未洽，自應由本院將原判決撤銷改判。爰審酌被告前因施
    用毒品案件經二次觀察、勒戒，為不起訴處分確定後，仍未能徹底戒絕毒品，復
    犯本案施用毒品罪，顯見其無戒毒悔改之意，惟念及施用毒品乃自戕一己之身體
    健康，尚未對他人造成危害，且被告於犯後已坦承犯行，態度良好等一切情狀，
    量處如主文所示之刑，並諭知易科罰金之折算標準。又扣案之甲基安非他命二包
    （含殘留甲基安非他命不能剝離之包裝袋二紙，其中一包驗後毛重零點一公克，
    另一包驗後毛重零點三公克，驗後合計毛重零點四公克）為毒品危害防制條例規
    定之第二級毒品，併依毒品危害防制條例第十八條第一項前段規定宣告沒收銷燬
    之。
據上論斷，應依刑事訴訟法第四百五十五條之一第一項、第三項、第三百六十九條第
一項前段、第三百六十四條、第二百九十九條第一項前段，毒品危害防制條例第十條
第二項、第十八條第一項前段，刑法第十一條、第五十六條，罰金罰鍰提高標準條例
第二條，判決如主文。
本案經檢察官乙○○到庭執行職務。
中　　　華　　　民　　　國　　九十四　　年　　　三　　　月　　　十　　　日
                                  臺灣高雄地方法院刑事第十六庭
                                      審判長法官  施柏宏
                                            法官  陳億芳
                                            法官  洪能超
右正本證明與原本無異。
不得上訴。
                                          書記官  曾小玲
中　　　華　　　民　　　國　　九十四　　年　　　三　　　月　　　十　　　日
附錄本案論罪科刑之法條
毒品危害防制條例第十條
施用第一級毒品者，處六月以上五年以下有期徒刑。
施用第二級毒品者，處三年以下有期徒刑。
